

# **Angelique Schouten**

Zaagmolenkade 221
3035 KD Rotterdam
mail@angeliqueschouten.com
https://www.angeliqueschouten.com
https://github.com/Ange1ique
06 421 06 334

## **Ambitie**

Sinds twee jaar heb ik mijn focus met heel veel enthousiasme en motivatie gericht op software development. Op al mijn ervaringen terugkijkende, ben ik tot de conclusie gekomen dat hiervoor ontzettend veel van mijn kracht van waarde is: puzzelen, creativiteit, precisie, zorgvuldigheid en analytisch denken. Ik krijg energie van het fixen van bugs, ik kan ideeën goed omzetten in acties en weet mezelf software makkelijk eigen te maken. Daarom is het mijn doel om specialist te worden op dit gebied en daarmee een waardevolle bijdrage te leveren aan de maatschappij.

## Kenmerken

technisch | creatief | gedreven zorgvuldig | loyaal | klantgericht

# Hobby's

programmeren | klimmen | puzzelen hiken | creatief bezig zijn

# **Projectervaring in IT**

PWA MET MULTI-TENANT SAAS ARCHITECTUUR - klant: Edition1

- In teamverband
- Python | Django | PostgreSQL | React | Docker | Traefik | Postman

#### MEERTALIGE MULTISITE - klant: Be Event

- Zelfstandig aan gewerkt en opgeleverd, m.u.v. inrichten van server
- Back-end 40% meertalig en multisite functionaliteit gemaakt, zoekmodule ontwikkeld en functie om gebruikersdata maximaal 2 maanden te bewaren
- Front-end 100% aan de hand van een in PDF vastgelegd design
- Python | Django | Wagtail | PostgreSQL | Elasticsearch | Docker

WEB APP - klant: kapperszaak met meerdere filialen

- In scrum team tijdens DevOps bootcamp
- App met accounts, verschillende rollen, webshop en afspraakmodule
- Python | Flask | SQLAlchemy | Gherkin | Behave | Selenium

Zie ook mijn portfolio website: www.angeliqueschouten.com

## **Opleidingen**

#### IT-CERTIFICATEN 2019 / 2020

- OpenCert Automated Application Testing
- OpenCert DevOps Fundamentals
- IREB Certified Professional for Requirements Engineering FL
- ISTQB Certified Tester Foundation Level
- Scrum.org Professional Scrum Master (PSM1)
- HarvardX CS50's Introduction to Computer Science
- Udemy Python and Django Full Stack Web Developer Bootcamp
- MITx Introduction to Computer Science and Programming Using Python

#### BOOTCAMP DEVOPS ENGINEER VIA YOUNGCAPITAL NEXT

Testconsultancy Groep, ITPH Academy, Zwolle, januari 2020 - maart 2020

### MSc INTEGRATED PRODUCT DESIGN

TU Delft, januari 2004 - september 2006

Afgerond met een afstudeerproject dat beoordeeld is met een 9

### **BSc INDUSTRIEEL ONTWERPEN**

TU Delft, september 1999 - januari 2005

### Werkervaring

### JUNIOR SOFTWARE DEVELOPER

Edition1, Den Haag, mei 2020 - heden

• Zie project ervaring hierboven (voor Be Event en Edition1)

#### EIGEN ONDERNEMING

Lampshapers, Rotterdam, oktober 2014 - januari 2020

- 3d CAD modellering van de lampen
- Het bouwen en beheren van de internationale webshop in WordPress
- Overstap naar open source software en andere CAD software